【裁判字號】    96,易,1057
【裁判日期】    970331
【裁判案由】    違反電業法
【裁判全文】
臺灣屏東地方法院刑事判決              96年度易字第1057號
公  訴  人  臺灣屏東地方法院檢察署檢察官
被      告  甲○○
上列被告因違反電業法案件，經檢察官提起公訴（96年度偵字第
6515號），被告就被訴事實為有罪之陳述，本院裁定行簡式審判
程序，判決如下：
    主  文
甲○○攜帶兇器竊盜，累犯，處有期徒刑拾月，扣案之腰帶壹條
、止滑器壹個、鐵條拾肆支、手套壹副、電線剪貳支、破壞剪貳
支及美工刀壹支均沒收。又攜帶兇器竊盜，累犯，處有期徒刑拾
月，扣案之腰帶壹條、止滑器壹個、鐵條拾肆支、手套壹副、電
線剪貳支、破壞剪貳支及美工刀壹支均沒收。又攜帶兇器竊盜，
累犯，處有期徒刑拾月，扣案之腰帶壹條、止滑器壹個、鐵條拾
肆支、手套壹副、電線剪貳支、破壞剪貳支及美工刀壹支均沒收
。應執行有期徒刑貳年貳月，扣案之腰帶壹條、止滑器壹個、鐵
條拾肆支、手套壹副、電線剪貳支、破壞剪貳支及美工刀壹支均
沒收。
    事  實
一、甲○○前曾於民國93年間因竊盜案件，經本院以93年度易字
    第556 號判決判處有期徒刑10月確定；復於94年間因竊盜案
    件，經本院以94年度易字第97號判決判處有期徒刑8 月確定
    ，上開有期徒刑10月、8 月經接續執行，自94年3 月18日起
    入監服刑，迄95年6 月7 日因縮短刑期假釋出監，迨於95年
    6 月30日保護管束期滿未經撤銷假釋以視為執行完畢論。詎
    其猶不知悔改，竟意圖為自己不法之所有，並基於攜帶兇器
    竊盜之犯意，於如附表一所示之時間、地點，攜帶其所有客
    觀上具有危險性，足以危害人之生命、身體安全，可供兇器
    使用之電線剪、破壞剪各2 支，先以利用腰帶1 條、止滑器
    1 個、鐵條14支、手套1 副攀爬至如附表一所示之電線桿上
    ，再持兇器電線剪、破壞剪剪斷臺灣電力股份有限公司（下
    稱臺電公司）所有如附表一所示之PVC 電纜線（總重為216
    公斤，總長約827 公尺）而竊取之，得手後即於96年10月4
    日凌晨5 時許，將所竊得之電纜線載運至戴金利所有位於屏
    東縣麟洛鄉○○村○○路之豬舍，在該處以美工刀剝去電纜
    線外皮而抽取其內之銅線，並要求戴金利代將其銅線變賣（
    戴金利所涉牙保贓物罪部分業經檢察官另案聲請簡易判決處
    刑），嗣於同日16時30分許，戴金利駕車載運銅線行經屏東
    縣屏東市○○路177 巷時，為警認形跡可疑攔檢發現上開銅
    線，並循線查獲甲○○而扣得電線剪、破壞剪各2 支、腰帶
    1 條、止滑器1 個、鐵條14支、手套1 副及美工刀1 支。
三、案經屏東縣警察局屏東分局報請臺灣屏東地方法院檢察署檢
    察官偵查起訴。
    理  由
一、本件被告甲○○所犯係死刑、無期徒刑、最輕本刑為3 年以
    上有期徒刑以外之罪，其於準備程序中就被訴事實為有罪之
    陳述，經法官告知簡式審判程序之旨，並聽取當事人之意見
    後，本院認為適宜進行簡式審判程序審理，合先敘明。
二、上揭事實，業據被告甲○○於警詢時及本院審理時坦承不諱
    ，核與證人戴金利、證人即臺電公司人員鍾志坤於警詢時證
    述之情相符，並有電線剪、破壞剪各2 支、腰帶1 條、止滑
    器1 個、鐵條14支、手套1 副及美工刀1 支扣案可稽，復有
    贓物認領保管單1 紙及照片20幀在卷足憑，堪認被告之自白
    與事實相符，本件事證明確，被告犯行洵堪認定。
三、按刑法第321 條第1 項第3 款之攜帶兇器竊盜罪，係以行為
    人攜帶兇器竊盜為其加重條件，所謂兇器，其種類並無限制
    ，凡客觀上足對人之生命、身體構成威脅，具有危險性之兇
    器均屬之，本件被告甲○○行竊時所攜帶之電線剪、破壞剪
    ，均為金屬製品，質地堅硬、銳利之物，足以對人之生命、
    身體造成威脅，均可認定為兇器。是核被告所為，係犯刑法
    第321 條第1 項第3 款之攜帶兇器竊盜罪；又被告竊取電纜
    線，亦該當於電業法第105 條之罪，應依刑法處斷，併此敘
    明。被告所犯3 罪間，均犯意各別，行為互殊，皆可獨立評
    價，均應予分論併罰。被告前曾於93年間因竊盜案件，經本
    院以93年度易字第556 號判決判處有期徒刑10月確定；復於
    94年間因竊盜案件，經本院以94年度易字第97號判決判處有
    期徒刑8 月確定，上開有期徒刑10月、8 月經接續執行，自
    94年3 月18日起入監服刑，迄95年6 月7 日因縮短刑期假釋
    出監，迨於95年6 月30日保護管束期滿未經撤銷假釋以視為
    執行完畢論等情，有臺灣高等法院被告前案紀錄表1 份在卷
    可稽，其於受徒刑之執行完畢，5 年以內故意再犯本件有期
    徒刑以上之罪，為累犯，所犯3 罪均應依刑法第47條第1 項
    之規定加重其刑。爰審酌被告不思正途營生，竟貪圖小利而
    為竊盜犯行，惟犯罪後坦承犯行態度尚可，及其犯罪之目的
    、手段等一切情狀，量處如主文所示之刑，並定其應執行之
    刑，以資懲儆。扣案之電線剪、破壞剪各2 支、腰帶1 條、
    止滑器1 個、鐵條14支、手套1 副及美工刀1 支為被告所有
    ，供其犯罪所用之物，業據其陳明在卷，應依刑法第38條第
    1 項第2 款宣告沒收。
據上論斷，應依刑事訴訟法第299 條第1 項前段、第273 條之1
第1 項，刑法第321 條第1 項第3 款、第47條第1 項、第38條第
1 項第2 款、第51條第5 款，判決如主文。
本案經檢察官陳新君到庭執行職務。
中    華    民    國    97    年    3     月    31    日
                  刑事第五庭    法  官  林家聖
以上正本證明與原本無異。
如不服本判決應於收受本判決送達後10日內向本院提出上訴書狀
，其未敘述上訴理由者，並得於提起上訴後10日內向本院補提理
由書狀（均須按他造當事人之人數附繕本）「切勿逕送上級法院
」
中    華    民    國    97    年    3     月    31    日
                                書記官  陳蓉柔
附表一：
┌──┬────┬──────────┬──────┐
│編號│竊盜時間│ 竊   盜   地   點  │  竊得財物  │
├──┼────┼──────────┼──────┤
│    │96年8 月│                    │PVC 電纜線（│
│ 1. │底某日凌│      不   詳       │長約427 公尺│
│    │晨1 時許│                    │）          │
├──┼────┼──────────┼──────┤
│    │96年9 月│屏東縣麟洛鄉新田村某│PVC 電纜線（│
│ 2. │初某日凌│產業道路，編號潭底高│長約100 公尺│
│    │晨1 時許│分38-1 R14號電線桿  │）          │
├──┼────┼──────────┼──────┤
│    │96年10月│屏東縣長治鄉潭頭村某│PVC 電纜線（│
│ 3. │2 日凌晨│產業道路，編號長治幹│長約300 公尺│
│    │1 時許  │左分10號電線桿      │）          │
└──┴────┴──────────┴──────┘
附錄本案論罪科刑法條全文：
電業法第105條
竊盜或損壞電桿、電線、變壓器或其他供電設備者，依刑法之規
定從重處斷。
刑法第321 條第1 項第3 款
犯竊盜罪而有左列情形之一者，處6 月以上、5 年以下有期徒刑
：
三  攜帶兇器而犯之者。


司法院資訊處製作；財團法人民間司法改革基金會備份。
